臺灣高等法院刑事裁定
111年度抗字第1541號
抗 告 人即
再審聲請人  李偉寧


                    （現在法務部○○○○○○○○○○○執行中）
上列抗告人即再審聲請人因聲請再審案件，不服臺灣新北地方法
院111年度聲再字第38號，中華民國111年9月7日所為之裁定，提
起抗告，本院裁定如下：
    主  文
抗告駁回。                                             
    理  由
一、原裁定意旨略以：抗告人即再審聲請人李偉寧（下稱抗告人
    ）前因詐欺案件，經原審法院以106年度訴字第690號判決判
    處抗告人一部有罪、一部無罪後，抗告人對有罪部分不服提
    起上訴，經臺灣高等法院以107年度上訴字232號為實體審理
    後，依刑事訴訟法第368條判決駁回抗告人之上訴，嗣抗告
    人不服提起第三審上訴，經最高法院108年度台上字第641號
    以其上訴不合法而判決駁回上訴確定等情，有臺灣高等法院
    被告前案紀錄表及上開判決書附卷可稽。是上開確定判決之
    最後事實審法院，即臺灣高等法院，則抗告人誤向無管轄權
    之原審法院聲請再審，核屬違背規定。依上開規定及說明，
    本件聲請再審程序違背規定，且無從補正，亦無通知聲請人
    到場聽取其意見之必要，自應予以駁回等語。
二、抗告意旨詳如附件「補正抗告狀」所載。
三、按聲請再審，由判決之原審法院管轄，刑事訴訟法第426條
    第1項定有明文。所謂原審法院，係指最後事實審之法院而
    言。又再審係對確定判決認定事實錯誤而設之救濟程序，應
    以確定判決為聲請再審之客體，倘第一審判決曾經上訴之程
    序救濟，嗣於上訴審就事實已為實體審判並駁回上訴而告確
    定，則應以該第二審確定判決為聲請再審之對象，並向該第
    二審法院提出，始為適法（最高法院110年度台抗字第1758
    號裁定意旨參照）。
四、經查，抗告人前因詐欺案件，經原審法院以106年度訴字第6
    90號判決判處如附表編號1至23所示之各罪，共23罪，各處
    如附表編號1至23宣告刑欄所示之刑及沒收；應執行有期徒
    刑4年10月；其餘被訴部分無罪。抗告人不服提起上訴，經
    本院以107年度上訴字232號判決認其上訴無理由，而依刑事
    訴訟法第368條規定實體判決駁回其上訴，再經最高法院108
    年度台上字第641號以抗告人上訴不合法而判決駁回上訴確
    定等情，有網路判決書查詢資料及本院被告前案紀錄表在卷
    可查（原審卷第131至181頁，本院卷第17至19頁），是抗告
    人上開案件之確定實體判決為本院107年度上訴字232號確定
    判決，揆諸前揭說明，自應以本院該確定判決為聲請再審之
    客體，並向本院聲請再審，原審法院並非本件聲請再審之管
    轄法院，是抗告人向原審法院聲請再審，其聲請再審之程序
    違背規定，且無法補正。原裁定以抗告人聲請再審之程序違
    背規定，予以駁回，經核並無違誤，抗告人提起本件抗告，
    為無理由，應予駁回。
五、據上論斷，應依刑事訴訟法第412條，裁定如主文。
中　　華　　民　　國　　111 　年　　10　　月　　7 　　日
                  刑事第二十五庭審判長法　官  邱滋杉
                                      法　官  邱瓊瑩
                                      法　官  劉兆菊
以上正本證明與原本無異。
不得再抗告。
                                      書記官  陳嬿如
中　　華　　民　　國　　111 　年　　10　　月　　7 　　日

附表：
編號 犯罪事實 主文（罪名及宣告刑） 1 原判決附表一編號1 李偉寧犯三人以上共同詐欺取財罪，處有期徒刑壹年肆月。未扣案之犯罪所得新臺幣壹仟元沒收，於全部或一部不能沒收時，追徵其價額；扣案三星廠牌行動電話壹具（含門號0000000000號SIM 卡壹枚）、TAIWAN廠牌行動電話壹具（含門號0000000000號SIM 卡壹枚）均沒收。 2 原判決附表一編號2 李偉寧犯三人以上共同詐欺取財罪，處有期徒刑壹年肆月。未扣案之犯罪所得新臺幣壹仟元沒收，於全部或一部不能沒收時，追徵其價額；扣案三星廠牌行動電話壹具（含門號0000000000號SIM 卡壹枚）、TAIWAN廠牌行動電話壹具（含門號0000000000號SIM 卡壹枚）均沒收。 3 原判決附表一編號3 李偉寧犯三人以上共同詐欺取財罪，處有期徒刑壹年肆月。未扣案之犯罪所得新臺幣壹仟元沒收，於全部或一部不能沒收時，追徵其價額；扣案三星廠牌行動電話壹具（含門號0000000000號SIM 卡壹枚）、TAIWAN廠牌行動電話壹具（含門號0000000000號SIM 卡壹枚）均沒收。 4 原判決附表一編號4 李偉寧犯三人以上共同詐欺取財罪，處有期徒刑壹年叁月。未扣案之犯罪所得新臺幣壹仟元沒收，於全部或一部不能沒收時，追徵其價額；扣案三星廠牌行動電話壹具（含門號0000000000號SIM 卡壹枚）、TAIWAN廠牌行動電話壹具（含門號0000000000號SIM 卡壹枚）均沒收。 5 原判決附表一編號1 李偉寧犯三人以上共同詐欺取財罪，處有期徒刑壹年叁月。未扣案之犯罪所得新臺幣壹仟元沒收，於全部或一部不能沒收時，追徵其價額；扣案三星廠牌行動電話壹具（含門號0000000000號SIM 卡壹枚）、TAIWAN廠牌行動電話壹具（含門號0000000000號SIM 卡壹枚）均沒收。 6 原判決附表一編號6 李偉寧犯三人以上共同詐欺取財罪，處有期徒刑壹年肆月。未扣案之犯罪所得新臺幣壹仟元沒收，於全部或一部不能沒收時，追徵其價額；扣案三星廠牌行動電話壹具（含門號0000000000號SIM 卡壹枚）、TAIWAN廠牌行動電話壹具（含門號0000000000號SIM 卡壹枚）均沒收。 7 原判決附表一編號7 李偉寧犯三人以上共同詐欺取財罪，處有期徒刑壹年叁月。未扣案之犯罪所得新臺幣伍佰元沒收，於全部或一部不能沒收時，追徵其價額；扣案三星廠牌行動電話壹具（含門號0000000000號SIM 卡壹枚）、TAIWAN廠牌行動電話壹具（含門號0000000000號SIM 卡壹枚）均沒收。 8 原判決附表一編號8 李偉寧犯三人以上共同詐欺取財罪，未遂，處有期徒刑捌月。扣案三星廠牌行動電話壹具（含門號0000000000號SIM 卡壹枚）TAIWAN廠牌行動電話壹具（含門號0000000000號SIM 卡壹枚）均沒收。 9 原判決附表一編號9 李偉寧犯三人以上共同詐欺取財罪，處有期徒刑壹年叁月。未扣案之犯罪所得新臺幣叁佰叁拾叁元沒收，於全部或一部不能沒收時，追徵其價額；扣案三星廠牌行動電話壹具（含門號0000000000號SIM 卡壹枚）、TAIWAN廠牌行動電話壹具（含門號0000000000號SIM 卡壹枚）均沒收。 10 原判決附表一編號10 李偉寧犯三人以上共同詐欺取財罪，處有期徒刑壹年肆月。未扣案之犯罪所得新臺幣叁佰叁拾叁元沒收，於全部或一部不能沒收時，追徵其價額；扣案三星廠牌行動電話壹具（含門號0000000000號SIM 卡壹枚）、TAIWAN廠牌行動電話壹具（含門號0000000000號SIM 卡壹枚）均沒收。 11 原判決附表一編號11 李偉寧犯三人以上共同詐欺取財罪，處有期徒刑壹年叁月。未扣案之犯罪所得新臺幣壹仟元沒收，於全部或一部不能沒收時，追徵其價額；扣案三星廠牌行動電話壹具（含門號0000000000號SIM 卡壹枚）、TAIWAN廠牌行動電話壹具（含門號0000000000號SIM 卡壹枚）均沒收。 12 原判決附表一編號12 李偉寧犯三人以上共同詐欺取財罪，處有期徒刑壹年叁月。未扣案之犯罪所得新臺幣叁佰叁拾肆元沒收，於全部或一部不能沒收時，追徵其價額；扣案三星廠牌行動電話壹具（含門號0000000000號SIM 卡壹枚）、TAIWAN廠牌行動電話壹具（含門號0000000000號SIM 卡壹枚）均沒收。 13 原判決附表一編號13 李偉寧犯三人以上共同詐欺取財罪，處有期徒刑壹年肆月。未扣案之犯罪所得新臺幣壹仟元沒收，於全部或一部不能沒收時，追徵其價額；扣案三星廠牌行動電話壹具（含門號0000000000號SIM 卡壹枚）、TAIWAN廠牌行動電話壹具（含門號0000000000號SIM 卡壹枚）均沒收。 14 原判決附表一編號14 李偉寧犯三人以上共同詐欺取財罪，處有期徒刑壹年肆月。未扣案之犯罪所得新臺幣伍佰元沒收，於全部或一部不能沒收時，追徵其價額；扣案三星廠牌行動電話壹具（含門號0000000000號SIM 卡壹枚）、TAIWAN廠牌行動電話壹具（含門號0000000000號SIM 卡壹枚）均沒收。 15 原判決附表一編號15 李偉寧犯三人以上共同詐欺取財罪，處有期徒刑壹年叁月。未扣案之犯罪所得新臺幣壹仟元沒收，於全部或一部不能沒收時，追徵其價額；扣案三星廠牌行動電話壹具（含門號0000000000號SIM 卡壹枚）、TAIWAN廠牌行動電話壹具（含門號0000000000號SIM 卡壹枚）均沒收。 16 原判決附表一編號16 李偉寧犯三人以上共同詐欺取財罪，處有期徒刑壹年拾月。未扣案之犯罪所得新臺幣壹仟元沒收，於全部或一部不能沒收時，追徵其價額；扣案三星廠牌行動電話壹具（含門號0000000000號SIM 卡壹枚）、TAIWAN廠牌行動電話壹具（含門號0000000000號SIM 卡壹枚）均沒收。 17 原判決附表一編號17 李偉寧犯三人以上共同詐欺取財罪，處有期徒刑壹年肆月。未扣案之犯罪所得新臺幣壹仟元沒收，於全部或一部不能沒收時，追徵其價額；扣案三星廠牌行動電話壹具（含門號0000000000號SIM 卡壹枚）、TAIWAN廠牌行動電話壹具（含門號0000000000號SIM 卡壹枚）均沒收。 18 原判決附表一編號18 李偉寧犯三人以上共同詐欺取財罪，處有期徒刑壹年肆月。未扣案之犯罪所得新臺幣壹仟元沒收，於全部或一部不能沒收時，追徵其價額；扣案三星廠牌行動電話壹具（含門號0000000000號SIM 卡壹枚）、TAIWAN廠牌行動電話壹具（含門號0000000000號SIM 卡壹枚）均沒收。 19 原判決附表一編號1 李偉寧犯三人以上共同詐欺取財罪，處有期徒刑壹年肆月。未扣案之犯罪所得新臺幣壹仟元沒收，於全部或一部不能沒收時，追徵其價額；扣案三星廠牌行動電話壹具（含門號0000000000號SIM 卡壹枚）、TAIWAN廠牌行動電話壹具（含門號0000000000號SIM 卡壹枚）均沒收。 20 原判決附表一編號20 李偉寧犯三人以上共同詐欺取財罪，處有期徒刑壹年叁月。未扣案之犯罪所得新臺幣壹仟元沒收，於全部或一部不能沒收時，追徵其價額；扣案三星廠牌行動電話壹具（含門號0000000000號SIM 卡壹枚）、TAIWAN廠牌行動電話壹具（含門號0000000000號SIM 卡壹枚）均沒收。 21 原判決附表一編號 21、25 李偉寧犯三人以上共同詐欺取財罪，處有期徒刑壹年伍月。未扣案之犯罪所得新臺幣壹仟伍佰元沒收，於全部或一部不能沒收時，追徵其價額；扣案三星廠牌行動電話壹具（含門號0000000000號SIM卡壹枚）、TAIWAN廠牌行動電話壹具（含門號0000000000號SIM 卡壹枚）均沒收。 22 原判決附表一編號22 李偉寧犯三人以上共同詐欺取財罪，處有期徒刑壹年肆月。未扣案之犯罪所得新臺幣伍佰元沒收，於全部或一部不能沒收時，追徵其價額；扣案三星廠牌行動電話壹具（含門號0000000000號SIM 卡壹枚）、TAIWAN廠牌行動電話壹具（含門號0000000000號SIM 卡壹枚）均沒收。 23 原判決附表一編號23 李偉寧犯三人以上共同詐欺取財罪，處有期徒刑壹年肆月。未扣案之犯罪所得新臺幣壹仟元沒收，於全部或一部不能沒收時，追徵其價額；扣案三星廠牌行動電話壹具（含門號0000000000號SIM 卡壹枚）、TAIWAN廠牌行動電話壹具（含門號0000000000號SIM 卡壹枚）均沒收。